【裁判字號】    91,重上更(五),201
【裁判日期】    920527
【裁判案由】    懲治走私條例
【裁判全文】
臺灣高等法院刑事判決                      九十一年度重上更(五)字第二一號
    上  訴  人  臺灣基隆地方法院檢察署檢察官
    上  訴  人
    即  被  告  庚○○
                己○○
    被      告  丙○○
                乙○○
    共      同
    指定辯護人  本院公設辯護人周君穎
右上訴人因被告等走私等案件，不服臺灣基隆地方法院八十二年度訴字第九０號，中
華民國八十二年九月十六日、八十二年九月二十三日第一審判決（起訴案號：台灣基
隆地方法院檢察署八十一年度偵字第三六一六號、第四０七一號）提起上訴，經判決
後，由最高法院第五次發回更審，本院判決如左：
    主  文
原判決關於庚○○、己○○、丙○○、乙○○部分均撤銷。
庚○○、乙○○、己○○共同私運管制物品進口逾公告數額，庚○○處有期徒刑壹年
貳月；乙○○、己○○各處有期徒刑捌月。
丙○○幫助私運管制物品進口逾公告數額，處有期徒刑陸月。
    事  實
一、庚○○曾於民國（下同）六十九年間，因竊盜案件，經本院判處有期徒刑三月，
    於七十一年四月十八日執行完畢；又於七十五年間，因脫逃、竊盜、殺人等案件
    ，經本院判處應執行有期徒刑十五年，其不服提起上訴後，經最高法院駁回上訴
    確定，嗣經減刑後定應執行有期徒刑十三年九月，於八十年五月八日假釋出獄，
    假釋中復犯本案，現仍執行殘刑中。乙○○則曾於七十四年間，因犯妨害公務案
    件，經台灣台南地方法院判處有期徒刑二月，於七十五年三月十一日易科罰金執
    行完畢。（乙○○於本案無不成立累犯）
二、庚○○因見進口空氣槍槍械銷售有利可圖，乃於八十年八月間經不知情之友人高
    維雄之介紹認識任職內政部警政署台灣省基隆港務警察所新港分駐所巡佐己○○
    ，並於同年九月間向己○○詢問海關有無拍賣查扣之空氣槍槍械，如有可通知其
    前往標買牟利，己○○回稱海關甚少拍賣空氣槍槍械，如要可以自國外進口販售
    圖利。惟庚○○、己○○對國外船務業務及海關貨櫃進口之實際作業流程並不熟
    悉，己○○遂於八十年九月底某日，在台北市豪香西餐廳介紹熟悉國外船務業務
    及海關貨櫃進口之實際作業流程之陳正榮（另經本院判處有期徒刑三年二月確定
    ）與庚○○認識；陳正榮即於八十年九月間及十月間，與庚○○、己○○或與庚○○等人，先後在台北市豪香西餐廳等地，共同謀議走私進口空氣槍事宜，約定
    由庚○○負責將空氣槍以貨櫃申報進口，再由陳正榮事先透過海關之關係，打通
    關節，使空氣槍能順利進關驗貨放行，倘無法打通關節，則由陳正榮利用與進口
    貨櫃外形相同之貨櫃，於進口貨櫃運送出碼頭途中或運至貨櫃站待驗時，伺機調
    包，事成之後，由己○○及陳正榮各分紅新台幣（下同）二百萬元，倘係以調包
    方式則由己○○及陳正榮共分紅五百萬元。庚○○並依約先行支付現金三十五萬
    元予己○○，供彼開始籌畫辦理相關事宜，己○○、陳正榮二人便提供松盈股份
    有限公司（下稱松盈公司）之公司執照，供為辦理貨櫃進口事宜之需，嗣因松盈
    公司業已停業致無法以該公司名義辦理進口，庚○○遂再支付五十萬元予陳正榮
    ，陳正榮便提供興平實業有限公司（下簡稱興平公司）之公司執照供辦理貨櫃進
    口事宜，庚○○再出資二百五十萬元，由知情並基於幫助犯意之戊○○（另由台
    灣基隆地方法院檢察署檢察官偵辦）出資五十萬元，交由知情並基於共同犯意之
    友人乙○○，供作赴美國購買槍械之資金，由庚○○另請基於幫助犯意之胞兄藍
    信禧（另經本院前審誤為無罪判決，最高法院前次發回更審認構成犯罪）隨行，
    以便監督購槍資金，俾免遭人侵吞。藍信禧乃於八十年十月四日隨同乙○○及知
    情並基於幫助犯意擅長美語會話之丙○○、甲○○（另由台灣基隆地方法院檢察
    署檢察官偵辦）擔任現場翻譯工作，前往美國阿肯色州向ＤＡＩＳＹ廠洽購空氣
    槍，唯因故未能談成。八十年十月三十一日，藍信禧復率同丙○○及知情並基於
    幫助犯意之擅長採買及辦理美國出口業務之丁○○（業據本院八十三年度上訴字
    第八一０號判處有期徒刑一年確定在案），前往同地同廠談妥購買空氣槍共約九
    千餘支，並預計分批進口。首先於八十一年二月間，以興平公司進口「STANDARD
    2 ─WAYPOTTY」（小孩用馬桶座墊）名義，委由不知情之新海船務代理有限公司
    ，自美國進口一只四十呎長之貨櫃（櫃號HJCU 0000000），其中夾藏如附表進口
    批次一所示之空氣槍三千三百支（雖經以性能檢視法鑑定結果，具有殺傷力，但
    未經實際進行動能測試之前，即已經檢察官處分沒收銷燬，因而無法證明確實具
    有殺傷力），及可供前開空氣槍發射使用之鋼質ＢＢ彈二十盒，原定自基隆港進
    口，因作業疏忽而誤入高雄港，且於八十一年二月十九日，在該港由高雄關稅局
    會同高雄憲兵隊查獲，而扣得前開空氣槍、ＢＢ彈。詎庚○○見事機敗露，仍不
    肯罷休，復圖繼續實行原訂之空氣槍走私進口計畫，於八十一年三月初某日，由
    陳正榮介紹與海關人員熟識之李見雄與庚○○認識，李見雄自庚○○處得知庚○○等人欲自美國走私空氣槍進口，認進口槍枝恐危及治安，乃於同年三月間某日
    ，向其熟識之內政部警政署保安警察第三總隊第二大隊副刑事組長劉彥巖密報，
    並依劉彥巖之指示佯裝同意共同參與之，俾利破案，李見雄為求破獲本案即與乙○○各出資一百萬元，庚○○遂於八十一年四、五月間，推由丁○○、李見雄前
    往同地同廠處理第二批空氣槍之購買、進口事宜，李見雄為使第二批空氣槍能順
    利進口，乃利用不知情之威龍企業股份有限公司（下簡稱威龍公司）之名義，以
    威龍公司進口 POLY ETHYLENE VINYL（塑膠粒）名義，委由不知情之泉運船務代
    理有限公司，自美國進口一只四十呎長之貨櫃（櫃號GALU 0000000），其中夾藏
    具有殺傷力之空氣槍DAISY POWER LINE 856 RIFLE型六０一支，及其餘不具殺傷
    力如附表進口批次二所示之空氣槍，李見雄旋將確切走私進口該批空氣槍之相關
    資料告知劉彥巖，嗣該批空氣槍私運進口後，即於八十一年六月四日，在基隆港
    東十一號碼頭，為基隆關稅局會同內政部警政署保安警察第三總隊第二大隊查獲
    ，並扣得前開空氣槍，嗣庚○○於八十一年六月十三日復匯款美金二萬元與美國
    阿肯色州ＤＡＩＳＹ廠，預備購買進口第三批空氣槍，但於進口前之八十一年十
    月二十九日為警循線查獲。
三、案經內政部警政署保安警察第三總隊第二大隊移送台灣基隆地方法院檢察署檢察
    官偵查起訴。
    理  由
一、訊據上訴人即被告庚○○、己○○及被告丙○○、被告乙○○，其等均矢口否認
    有何前揭走私等犯行，被告庚○○辯稱：其係出資委託己○○、陳正榮、李見雄
    自美國合法進口空氣槍及塑膠子彈，該進口之物品均係玩具槍、ＢＢ彈不具殺傷
    力，可以辦理合法進口手續，其乃要壟斷台灣地區之玩具空氣槍市場，獲取暴利
    ，所以出資以每只貨櫃二百萬元之代價包給己○○等人去辦理進口，孰料李見雄
    、陳正榮、己○○與保三總隊第二大隊巡官劉彥巖勾結故意陷害其走私槍械，以
    詐領破案獎金，其僅購買並要辦理合法玩具槍之進口，至於如何進口，是否違法
    ，則係李見雄、己○○、陳正榮三人承包，其並不知情，而經查扣之空氣槍經再
    次送鑑驗結果，亦發覺不具殺傷力，其並未走私槍械犯行云云。被告己○○辯稱
    ：彼經友人介紹與庚○○認識，因彼此皆係年輕人，故經常有所聯絡，因彼前此
    曾承辦陳正榮走私案件，念及陳正榮年歲已大，經濟狀況不佳，不應再從事走私
    等不法勾當，故介紹陳正榮至庚○○經營之公司工作，冀陳正榮能走上正途，並
    不知庚○○走私槍械之事，更未介紹陳正榮參與庚○○走私槍械或與庚○○約定
    走私分紅事宜，伊沒有收受庚○○交付三十五萬元，也沒有交給庚○○所謂之走
    私企畫書，彼只拿海關作業流程給庚○○之女友張美娟抄寫，提供合法進口玩具
    空氣槍之手續；又八十一年二月十九日第一次進口槍枝被查獲後，彼即未與庚○○商議再行進口槍枝情事，庚○○第二次進口槍枝，彼完全不知情云云。被告乙○○辯稱：伊並未參與走私槍械，因伊曾受惠於庚○○，本次庚○○因缺欠資金
    ，向伊借款，故始借予一百萬元週轉，並非投資本次走私槍械進口，亦不知庚○○等借用該款係用以購買空氣槍走私，且伊僅與張偉明、李見雄等前往美國加州
    洛杉磯長堤觀光遊玩一次，並未陪同一起前往阿肯色州之槍枝工廠購買槍械，也
    未曾由庚○○將錢交付與伊云云。被告丙○○辯稱：渠僅與藍信禧認識，藍信禧
    知悉渠英文能力不錯，故邀渠前往美國幫助找到ＤＡＩＳＹ工廠，接洽購買沒有
    殺傷力的玩具槍，渠雖基於私誼幫忙找到該工廠，並洽談玩具槍價錢，但藍信禧
    等另外購買具殺傷力的空氣槍的事，渠不知情也未在場參與，被告藍信禧他們另
    外有帶一位甲○○去翻譯，渠洽購之玩具槍打人只會造成瘀青，沒有殺傷力云云
    。被告之指定辯護人辯護意旨則稱被告第一批與第二批進口之空氣槍均不具殺傷
    力，其中第二批進口之美國ＤＡＩＳＹ廠生產之八五六型空氣長槍，雖曾經內政
    部警政署刑事警察局鑑驗結果認有殺傷力，然經本院此次更審再送該局鑑驗結果
    ，三次試射單位面積動能均未超過每平方公分十五焦耳，可認前次鑑驗結果並不
    正確，被告等進口之空氣槍既均不具殺傷力，即無運輸空氣槍或私運管制物品之
    犯罪可言云云。
二、惟查：
（一）右揭事實，業據被告庚○○在警詢時供述：「（己○○）是由己○○的親戚高
      維雄介紹認識，大約在八十年八月間。」、「八十年九月底，在台北市豪香西
      餐廳由己○○介紹認識李榮松（即陳正榮），﹕。」等語（見警卷(一)第一頁反
      面、第二頁反面），及在原審審理時供承：「我請他（指己○○）幫我注意海
      關有無拍賣玩具槍，我要去買，他說這種拍賣很少，並說進口是海關之職責，
      所以才介紹陳正榮給我認識，﹕約定由我付錢給他們二人由他們去買槍，但卻
      未買，只拿去借牌，叫我自己去國外買槍，以合法玩具槍進口，進口後經尚志
      貨櫃讓海關人員以玩具驗關而進口。」、「（進口完成後）蕭（金發）、陳（
      正榮）二人各可得二百萬元。」、「（問：最後決定進口之過程是否你負責國
      外採買，蕭、陳二人負責進口報關方面的事？）、是的。」、「本案參與計劃
      人員？）、我、己○○、﹕，有幾次我哥哥藍信禧也有在旁聽。」、「（問：
      己○○有擬乙份企劃書？）、是的。」、「（問：企劃書內容？）、若海關能
      認同本案是玩具槍最好，蕭（金發）得二百萬陳（正榮）得二百萬，若未能認
      同則以走私方式進口，則我要付五百萬給蕭（金發）、陳（正榮）..。」、「
      以又另拿五十萬元給陳正榮去借牌。」、「（問：第一次進口你出資多少？）
      二百五十萬元。」、「（問：八十年十月四日藍信禧、乙○○、丙○○三人去
      美國要買槍？）是的，另有一人甲○○他們四人..。」、「（乙○○第一次）
      沒有（出錢），第二次出一百萬元。」、「丙○○、甲○○負責翻譯，乙○○
      管錢，藍信禧無負責工作，..。」、「（問：十月三十一日藍信禧、丙○○、
      丁○○三人又去美國買槍？）是的。」、「企劃書內如何策劃掉包？）要以空
      櫃去掉包進口貨櫃，分為在路上掉包，在貨櫃場掉包二個方案，..。」、「（
      第二次走私）我未出錢，乙○○出一百萬（改稱我出資約七百萬元）及李見雄
      出一百萬元。」、「（第二次去美國買槍）只有李見雄及丁○○二人去，第二
      次完全由李見雄負責。」、「本案二次進口槍枝是同一批購買，第一次我們付
      款三分之二之錢，美國廠商出貨一半，第二次我們再付款三分之一之錢，美國
      出另一半貨，所以乙○○出錢一百萬是墊第一次進口之貨款。」、「（問：如
      何冒用威龍公司名義進口？）張偉明告訴我是李見雄去偷抄海關所存之威龍公
      司資料冒名進口。」、「（第二次進口）我知道，我幫張偉明買機票去美國的
      。」、「（去美國）共買九千多枝（槍），．．。」、「對你與己○○二人通
      話錄音譯文內容有何意見？）無，第一次走私被查獲，我要蕭去將貨買回來，
      蕭同意向海關人員買回來，但後來不了了之。」等情甚詳（見原審卷(二)第一三
      一頁至第一三四頁），核與同案被告藍信禧於原審訊問時亦供稱：「我弟弟庚○○表示認識一名巡佐（指己○○），準備做走私槍枝之生意，後來己○○介
      紹陳正榮給我弟弟認識，我也曾多次在場聽到他們商量走私槍枝之問題，乙○○在本案是擔任學習的角色，丙○○是擔任翻譯角色，與美國廠商交談均由乙○○擔任（第一次），第二次則是丁○○出面與廠商交談，我有告訴他們這是
      違法的..。」、「我弟弟出大部分錢，乙○○出一百萬元」等語大致相符（見
      原審卷(一)第三三頁），且共犯被告陳正榮亦因本次走私案件，經本院前審判處
      有期徒刑三年二月確定在案，有本院八十三年度上訴字第八０九、八九一號刑
      事判決在卷可稽；又被告庚○○為警查獲後，在住處所查扣之東洋旅行社有限
      公司便條紙上亦載明：「公司進口牌賣者己○○三十五萬」、「公司進口牌賣
      者陳正榮五十萬元。」等語存卷可按（見偵字第三六一六號偵查卷第三七頁）
      ，再參諸警方在被告庚○○住處所查扣之錄音帶五捲之譯文觀之，其中被告庚○○與己○○之對話諸多涉及第一批空氣槍遭高雄關查扣後，被告庚○○要求
      被告己○○如何想辦法取回部分槍械等內容，亦有錄音帶及譯文附卷可參（見
      偵字第三六一六號偵查卷第九六頁至第一０四頁、第一三一至第一三二頁），
      顯見被告庚○○主觀上對於本案進口之槍枝無法合法進口，早有認識，其辯稱
      係進口不具殺傷力之玩具槍，如何進口事宜全由被告己○○、陳正榮等人承包
      ，其不知情云云，要無可採。另衡情茍被告庚○○所要辦理進口之空氣槍為合
      法得任意進口之物品，其得直接委託貿易商或報關行辦理即可，且視辦理進口
      程序所實際支出費用之多寡與委託報酬費用之額度，酌予支付代價即可，何需
      花費巨額費用委託己○○、陳正榮借牌辦理進口以掩飾犯行，且言明以每只貨
      櫃二百萬元之代價委託己○○等人辦理，甚且以謊報進口物品為小孩用馬桶坐
      墊之方式辦理闖關進口。凡此，足見被告庚○○所辯其乃要進口合法玩具槍枝
      云云，不足採信。
（二）被告己○○如何與庚○○等人謀議如事實欄所述之走私槍械，且庚○○有依約
      交付三十五萬元與被告己○○，俾向松盈公司借牌辦理貨櫃進口，庚○○與己○○並有約定走私成功後之分紅方式等情，業經被告庚○○於原審法院審理時
      供明如前，核與同案被告藍信禧於偵查時供述：「（庚○○何時開始計畫要進
      口槍？）八十年八月間開始，有庚○○、己○○、陳正榮三人。」（見偵字第
      四０七一號偵查卷第二七頁）、「（己○○是否基隆、高雄二次均有參加？）
      庚○○主要合作對象即是己○○，因蕭（金發）是巡佐且知貨櫃調包之事，即
      我弟弟負責買貨回來，己○○負責進口再調包」、「（何以知情？）己○○與
      我和庚○○在北市○○○路一帶我的住所、港警所喝酒時談論我有四、五次在
      場。」等語（見偵字第三六一六號偵查卷第二二四頁反面），及原審調查時供
      稱：「我弟弟庚○○表示認識一名巡佐（指己○○），準備做走私槍枝之生意
      ，後來己○○介紹陳正榮給我弟弟認識，我也曾多次在場聽到他們商量走私槍
      枝之問題... 」等語相符（見原審卷(一)第三三頁）。又被告庚○○為警查獲後
      ，在其住處查扣之卷附東洋旅行社有限公司便條紙上載明：「公司進口牌賣者
      己○○三十五萬」、「公司進口牌賣者陳正榮五十萬元。」（見偵字第三六一
      六號偵查卷第三七頁）等語存卷可按（見偵字第三六一六號偵查卷第三七頁）
      ，再觀諸警方在被告庚○○住處所查扣之錄音帶五捲之前開譯文內容，顯見被
      告己○○與被告庚○○彼此相當熟識，衡情其對被告庚○○走私槍械乙事斷無
      不知之理。又被告己○○身為警務人員，自承共犯被告陳正榮前此所涉之走私
      案件係由其承辦，復明知陳正榮因未到案執行經發布通緝在案，竟不思依法予
      以逮捕，反而介紹與被告庚○○認識，復多次在餐廳飲宴，無非在於借重共犯
      被告陳正榮以往走私之經驗，以遂行與被告庚○○共同自美購買空氣槍走私進
      口牟利，益徵被告庚○○所供被告己○○參與謀議走私槍械，且曾收受庚○○
      交付借牌所用之三十五萬元，並有約定分紅等情為真。並佐以其身為港口警務
      人員，明知若係合法物品，當可自由申辦進口手續，然庚○○竟不循通常正當
      管道為之，卻不惜花費鉅資委由彼等非專業辦理進口業務之人員居間辦理是項
      手續，且並以謊報進口物品名稱之方式為之。足證被告己○○辯稱不知庚○○
      等走私槍械乙事，係為導引陳正榮走向正途，始介紹陳正榮至庚○○之公司工
      作云云，顯與常情相違，不足採信。另參酌被告庚○○供述本案二次進口槍枝
      是同一批購買，共買九千多枝槍，因其等第一次走私進口時已付美國廠商三分
      之二貨款，美國廠商僅出貨一半，故第二次走私時再付三分之一貨款，美國廠
      商始將全部購買之空氣槍出貨等情觀之（見原審卷(二)第一三三頁），足徵被告
      庚○○等自始即圖謀將向美國廠商所購買之九千餘枝空氣槍分二批走私進口，
      再按同案被告藍信禧偵查中所供：「（己○○是否基隆、高雄二次均有參加？
      ）庚○○主要合作對象即是己○○，因蕭（金發）是巡佐且知貨櫃調包之事，
      即我弟弟負責買貨回來，己○○負責進口再調包」（見第三六一六號偵查卷第
      二二四頁反面），顯見被告己○○在高雄及基隆二次空氣槍之進口，均為被告
      庚○○之主要合作對象，且負責進口調包事宜，且被告己○○既在事先參與謀
      議全部走私計畫，並預計分得利益，則被告己○○對於庚○○分二批遂行走私
      進口計畫之整體行為，顯均有犯意聯絡及行為之分擔。至證人張美娟於警詢中
      證稱：「己○○曾拿一份有關於貨櫃流程的資料交給我抄寫，... 進口什麼東
      西沒有寫，... 我抄寫的內容是分段式的幾種貨櫃的進口方法，... 我寫好後
      ，庚○○就拿走了」等語，（見第三六一六號偵查卷第一七○頁、第一七一頁
      ），固難認被告己○○曾將伊與庚○○之借牌進口伺機調包走私計畫交與案外
      人張美娟抄寫，然被告己○○既確實有參與謀定整體走私計畫之過程，既已敘
      明如前，則證人張美娟之證詞不過表示被告己○○或未將走私計畫形諸文字，
      或未將之交與案外人張美娟謄寫，仍不礙被告己○○確有參與本件走私空氣槍
      犯行之事實，則被告己○○辯稱對庚○○等第二批走私槍械並不知情，也未參
      與，復未提供走私計畫云云，亦不足採。
（三）被告己○○雖以被告庚○○自警詢至本院審理止，所為有關其犯罪之供述前後
      不一，不足採為其犯罪之証據云云置辯。惟查被告庚○○自警詢迄審理時，對
      被告己○○確有參與本件走私槍械情事，始終供述不移，雖對於若干細節前後
      所供有所岐異，然本案發生迄被告庚○○為警查獲時之八十一年十月二十九日
      止，已逾數月之久，且被告庚○○因與彼等已達成本案共同犯罪之合議，因此
      在達成任務之前提下，充分授權彼等為之，因此被告庚○○對部分細節自無法
      記憶清楚，加以若因其他事務繁忙，茍非經刻意記憶，或因個人記憶力之原故
      ，或於各次陳述事實之主要內容及角度不同，致對所付金額及所供細節稍有出
      入，亦屬人情事理之常，被告己○○執被告庚○○供述之些微出入，即據認被
      告庚○○之所有供述均不可採，必強其歷次供述應前後企符始可採為證據，洵
      屬無據。
（四）被告乙○○確受庚○○交付購槍資金，於八十年十月十四日赴美與廠商洽談購
      買空氣槍事宜，業據被告庚○○供承：「（問：八十年十月四日藍信禧、乙○○、丙○○三人去美國要買槍？）是的，另有一人甲○○他們四人..。」、「
      丙○○、甲○○負責翻譯，乙○○管錢，..。」等語（見原審卷(二)第一三二頁
      ），核與同案被告藍信禧於原審審理中所供稱：「我知道他們去美國是要買槍
      ，我有告訴廠商說，如果賣這些槍有刑責，要好好考慮清楚」、「．．後來己○○介紹陳正榮給我弟弟認識，我也曾多次在場聽到他們商量走私槍枝之問題
      ，乙○○在本案是擔任學習的角色，丙○○是擔任翻譯角色，與美國廠商交談
      均由乙○○擔任（第一次），第二次則是丁○○出面與廠商交談，我有告訴他
      們這是違法的..。」等語（見原審卷(一)第三二頁反面、第三三頁）相符，被告
      庚○○於本院審理時亦不改說詞，直指當時乙○○當時並非一同前去美國遊玩
      ，而是因其當時在保護管束期間，不能出國，所以委託乙○○攜帶金錢，一同
      前去美國購槍等語，顯見被告乙○○確曾赴美與廠商洽談購槍事宜，並掌管購
      槍資金且從中學習經驗。至被告乙○○固提出
      月十四日與被告丙○○雖到過美國加州洛杉磯長堤，但因找不到工廠僅順道觀
      光，嗣未曾至阿肯色州與美國廠商洽談空氣槍購買事宜，被告丙○○於本院審
      理時，亦附合其詞，稱被告乙○○僅第一次到加州工廠時有同行，該工廠表示
      不能外銷，第二次至阿肯色州即未參與云云（見本院九十二年五月十三日審判
      筆錄第七頁），然查被告丙○○與乙○○二人對於第一次赴美有無找到工廠一
      事，所述不一，能否採信，已非無疑，而本院核閱被告乙○○提出之
      永章在九十年八月十四日係美國洛杉磯入境，但被告乙○○在美國境內是否曾
      轉赴阿肯色州，究非管制入出境之
      定。況被告乙○○於被告庚○○等第二次走私時更有出資一百萬元參與之事實
      ，迭據被告庚○○於警詢時、偵查中及本院歷審程序中供稱：「有告訴乙○○
      一人」云云（見警詢卷一第五頁）、「乙○○也出資一百萬元」、「乙○○..
      ．．他們知道進口此批玩具槍」、「乙○○知走私事」云云（見第三六一六號
      偵查卷第三五頁、第四五頁反面、第八九頁）、「．．一百萬元是乙○○自己
      投資，去美國買玩具槍」云云（見本院更(二)審卷第七九頁反面）、「乙○○確
      有拿一百萬來投資，不是我向他借錢﹕。」、「（問：乙○○出資一百萬將來
      如何分配利潤？乙○○有何利益？）、我們共分成二十一股，依比例平分利潤
      。」（見本院更(二)審卷第一一三頁、第一四七頁）等語屬實；另被告乙○○雖
      坦承有交付一百萬元予庚○○，惟否認係彼投資走私槍械之投資款，辯稱該款
      係庚○○向彼母親林陳金桃所借云云，但經本院前審隔離訊問被告乙○○、証
      人林陳金桃結果，被告乙○○就該情供稱：「... 庚○○向我母親借錢，當天
      沒給他，後來母親向人家借錢，交給我拿給庚○○，．．拿給我是一千元鈔票
      共一百萬元，以農會袋子裝的，有麻繩綁的一梱梱，．．我不知道要付多少利
      息，我沒經手... 這筆錢是言青代書向農會貸得。」等語（見本院更(二)審卷第
      七十八頁）；証人即乙○○母林陳金桃則供稱：「... 庚○○一個人來借一百
      萬，我當天沒借，是之後我拿房契向代書借，不知他向什麼地方借得錢，借得
      一百萬後，我把錢交給我兒子再拿給庚○○，．．十萬十萬一疊，沒有用繩子
      捆起來，我交給我兒子時沒有用東西或袋子包起來，．．庚○○向我借錢利息
      每月二萬八千元，．．最初庚○○拿二萬八千元，後來寄支票給我，也有透過
      我兒子拿給我二萬八千元，有五次..。」等情（見本院更(二)審卷第七八頁反面
      至第七九頁），兩人所供關於庚○○借款是否付利息，該款有無裝於袋中或曾
      否以麻繩捆住，及究係向代書所借，抑係委託代書向農會貸款所得，所供情節
      均完全不符，苟被告庚○○確曾向乙○○之母林陳金桃借款，為何二人所陳情
      節如此差異？參以林陳金桃與乙○○係母子，屬至親之人，所供難免偏頗，故
      為有利被告乙○○之陳述；至証人林陳金桃雖提出庚○○書寫之信封袋一個以
      証明庚○○確曾向其借款，然該信封袋並無內容，林陳金桃稱係被告庚○○寄
      交利息支票之用，亦為庚○○所堅詞否認，証人林陳金桃復無法提出其所指庚○○寄交之利息支票或提示該支票之金融機構相關資料或存摺證明供法院調查
      以實其說，自難據所提出之該信封，即為被告乙○○有利之認定。又查乙○○
      並非家境優裕之人，上揭一百萬元乃伊母林陳金桃拿房契向農會申貸而來，已
      如前述，既伊自身生活環境已有困難，豈有能力借貸資助被告庚○○，且竟未
      要求任何擔保，實與常情有悖。綜上，被告乙○○辯稱該一百萬元是借貸性質
      云云，洵屬虛妄之詞，其母所證與事實亦屬不符，均不足採。
（五）被告丙○○係明知被告庚○○等人係欲自美購買空氣槍走私進口牟利，猶基於
      幫助之故意，先後陪同乙○○、藍信禧、甲○○及陪同藍信禧、丁○○前往美
      國購買空氣槍並充當翻譯等情，業據同案被告藍信禧在警詢及偵查中供稱：「
      丙○○會英文任翻譯，丁○○負責採購與接洽事宜..。」、「.. 因我弟弟（
      指庚○○）叫我們要求廠商把空氣槍以玩具槍的名義買賣，言明要走私回台灣
      銷售，但對方不同意把空氣槍以玩具槍的名義賣給我們，... 我弟弟交代一定
      要買成，就由丁○○留在美國繼續出面購買，我在十二月七日回國，丙○○大
      概早我一星期離開美國。」等語（見第四０七一號偵查卷第二六頁反面；第三
      六一六號偵查卷第二二九頁反面），及原審中供稱：「... 乙○○在本案是擔
      任學習的角色，丙○○是擔任翻譯角色，與美國廠商交談均由乙○○擔任（第
      一次），第二次則是丁○○出面與廠商交談，我有告訴他們這是違法的．．．
      。」、「（去美國買空氣槍，我們要去美國前均知此事是犯法之事。」等語（
      見原審卷（一）第三三頁；卷（二）第二一八頁）。另被告庚○○偵查中亦承
      稱：「（藍信禧、丙○○、甲○○）他們均知本案要進口走私空氣槍．．」、
      「我方參與走私人員有丙○○、乙○○、甲○○、丁○○、藍信禧、我．．。
      」、「．．（丙○○）幫我任翻譯，他會說英文，．．他們（指丙○○、丁○○）知道走私之事。」等語（見第三六一六號偵查卷第八九頁、第一八一頁、
      第二三七頁反面），其於本院審理時更再次肯認被告丙○○擔任翻譯之角色，
      甲○○是幫助其兄（指藍信禧）監視丙○○等人（見本院更（五）卷九十二年
      五月十三日審判筆錄第十四頁），參諸被告丙○○於偵查中亦自承：「（問：
      是否要求廠商將空氣槍以玩具槍名義賣給他們？）、是的。」、「在美國是玩
      具，平時打塑膠彈，若以鋼珠打可以擊破鋁製啤酒罐，我們樣品試射打過。」
      、「第一次與乙○○出去，第二次與丁○○出去，在接洽中他們均知走私之事
      ，﹕我從藍信禧口中得知己○○是負責接應之人。」等語（見第三六一六號偵
      查卷第二五二頁反面至第二五三頁及反面）。衡以丙○○於明知美國廠商原不
      願允諾將空氣槍改以玩具槍之名義出售之情形下，猶繼續擔任本案購買槍枝交
      易過程之翻譯，足徵被告丙○○先後二度前往美國確係擔任購買空氣槍之翻譯
      時，且已明知庚○○等人購買具殺傷力之空氣槍係供走私進口之用，殊屬顯然
      。再被告丙○○雖僅在被告庚○○第一次由高雄港進口空氣槍前，赴美洽談購
      買空氣槍事宜，然本案二次分別由高雄、基隆港進口之槍枝，本係同一次購買
      九千餘支而分批進口，則第二批由基隆港進口具有殺傷力之空氣槍，不過為第
      一批進口前即已談妥之採購計畫的遂行，已敘明在前，被告丙○○辯謂渠僅因
      會英文，始受託前往美國擔任翻譯，僅購買玩具槍，對於被告庚○○第二次購
      買走私具殺傷力之空氣槍，不知情亦未參與云云，均屬卸責之詞，諉無足採。
（六）又被告丙○○及同案被告藍信禧、丁○○並未實際出資，渠等對被告庚○○等
      走私進口空氣槍之計畫固均知情，但被告丙○○係前往美國購買空氣槍時擔任
      翻譯工作，同案被告丁○○係擔任採買洽談工作，被告藍信禧則係惟恐庚○○
      購槍之資金，遭前往美國購槍之同夥侵吞，而前往幫忙乙○○管帳並監督資金
      使用之人，所參與均屬犯罪構成要件以外之行為，至被告藍信禧雖曾旁聽被告
      庚○○與己○○等人之走私計畫商議，被告庚○○固亦清楚被告丙○○、藍信
      禧、丁○○各自擔任之角色，但查並無證據據顯示被告丙○○、藍信禧及丁○○等人主觀意識上曾有共同參與被告庚○○與己○○、陳正榮之走私犯罪計畫
      之謀議，致渠等係在與被告庚○○達成之共同走私槍枝進口之犯意聯絡下，各
      自擔任前開工作，本諸罪疑為輕原則，自應認定被告丙○○、藍信禧、丁○○
      僅各基於幫助之犯意，為本案犯罪構成要件以外行為，於被告等購買空氣槍時
      予以助力之人，應均屬幫助犯，附此敘明。
三、次查，本案走私進口之空氣槍有二批，其槍枝型號及數量如附表所示，被告等第
    一次走私進口於八十一年二月十九日遭警查獲扣案之空氣槍及ＢＢ彈，經送內政
    部警政署刑事警察局依性能檢視法鑑定結果，固均具殺傷力，有該局（八一）刑
    鑑字第三五二七二號鑑驗通知書乙份在卷可稽（見警詢卷一第八頁）；然槍彈有
    無殺傷力，應以實際之測試，以驗證其事實上有無殺傷力，始足憑斷，單憑性能
    檢視法或槍枝說明書，尚不足以證明其殺傷力；上開鑑驗通知書固記載有試射法
    ，但依本院向該局函查之結果，此等槍彈當時並未經動能測試，有該局九十年六
    月二十八日（九十）刑鑑定第八八五二八號函在卷可憑（見本院更(四)審卷(一)第一
    五四頁），而此等槍彈，於八十二年五月六日業經檢察官開具「沒收處分命令」
    以（八）弼博字第一一００號函請聯勤０五廠專案協助銷燬處理，並全部提清銷
    燬在案，亦有財政部高雄關務局八十六年九月一日關緝字第八六一六０九三九號
    函乙份在卷可憑（見本院更(一)審卷第一七九頁及反面），是本院已無法再調取各
    該空氣槍依動能測試法，驗證其事實上有無殺傷力，自難以上開鑑驗通知書即認
    定此等槍彈具有殺傷力。是被告二人縱有走私此等槍彈進口之事實，因不能證明
    此等槍彈具有殺傷力，自不能認渠等構成此部分之犯罪。而被告第二次走私進口
    於八十一年六月四日遭查扣之空氣槍（即附表進口批次二部分），當時經送內政
    部警政署刑事警察局鑑驗結果，固亦認送鑑之編號一、二、三、五、七及八號（
    詳附表二）之槍枝具殺傷力，有該局四六六九一號鑑驗通知書在卷可參（見警詢
    卷(一)第九頁），但經本院前審於八十八年間命負責保管該批空氣槍之內政部警政
    署保安警察第三總隊第二大隊再送內政部警政署刑事警察局再予鑑驗上開六種槍
    枝，經該局以「性能檢驗法」、「動能測試法」鑑驗結果，僅其中美國DAISY 廠
    生產之八五六型空氣長槍之單位面積動能為每平方公分達二十六點六九焦耳，其
    餘送驗空氣槍之單位面積發射動能均在每平方公分十八點六三焦耳以下，亦有該
    局八十八年十二月八日刑鑑字第一二七四五三號鑑驗通知書乙份在卷可按（見本
    院更(三)卷(一)第八三頁、第八四頁），而由鑑定書提供殺傷力認定之數據：「(二)本
    局對活豬作射擊測試結果，彈丸單位面積動能達二十四焦耳／平方公分，則足以
    穿入豬隻皮層。(三)依日本科學警察研究所之研究結果，彈丸單位面積動能達二十
    焦耳／平方公分則足以穿入人體皮肉層。」可認上開八五六型槍枝之發射動能足
    以穿人體及豬隻皮肉層，具有殺傷力外，其餘槍枝應認不具殺傷力。雖被告庚○○一再指稱各該空氣槍均係玩具槍，部分更係美製供十歲以下兒童使用之玩具空
    氣槍云云。然查槍砲彈藥刀械管制條例所管制之空氣槍，係以有無殺傷力為其認
    定之標準，在美國固以玩具槍名義出售，然該槍是否具殺傷力，非試射後測定其
    單位面積動能無以判斷，而被告走私進口之空氣槍，係以鋼質ＢＢ彈為發射子彈
    ，而非一般之塑膠ＢＢ彈可供比擬，該空氣槍經內政部警政署刑事警察局以第一
    次走私所查扣之四點五口徑相同之鋼珠試射結果，既已測出第二次走私所查扣編
    號二之空氣長槍具殺傷力，該槍即屬槍砲彈藥刀械管制條例所管制之空氣槍無訛
    ，苟被告等所進口之空氣槍均係玩具槍，不具殺傷力，為何被告等不思依合法管
    道正式進口，而以走私方式為之？參以同案被告藍信禧（即被告庚○○之兄）於
    偵查中及原審亦供稱：「我當時有勸他（指庚○○）這是違法事不要做，他不聽
    ，因投資了六、七百萬元。」、「因我弟弟（指庚○○）叫我們要求廠商把空氣
    槍以玩具槍的名義買賣，言明要走私回台灣銷售，但對方不同意把空氣槍以玩具
    槍的名義賣給我們。」、「我知道他們去美國是要買槍，我有告訴廠商說如果賣
    這些槍有刑責，要好好考慮。」、「（去美國買空氣槍，我們要去美國前均知此
    事是犯法之事。」等語（見第四０七一號偵查卷第二十七頁、第三六一六號偵查
    卷第二二九頁反面、原審卷一第三十二頁反面、原審卷二第二一八頁），被告丙○○於偵查中亦坦承：「（問：是否要求廠商將空氣槍以玩具槍名義賣給他們？
    ）是的。」等語（見第三六一六號偵查卷第二五二頁反面至第二五三頁），足徵
    被告等前往美國所購買走私進口之空氣槍，即對該等槍枝可能具有殺傷力，非我
    國可許可之玩具槍，應有認識，況各國對槍枝之管制寬嚴不一，在美國任何槍枝
    在符合規定下均可自由買賣，屬未管制槍枝之國家，與我國對槍枝嚴加立法管制
    處罰之國情不同，自非可以在美國可購，即指在美所購之槍枝均屬不具殺傷力，
    而可合法進口，被告前開所辯自非可採。
四、被告庚○○雖辯稱上開八五六型空氣槍，以市面上之ＡＢＳ塑膠ＢＢ彈射擊，根
    本無殺傷力，乃上開刑事警察局八十八年十二月八日試射鑑定時，以特製加鉛、
    石灰零點三四公克超重之ＢＢ彈為之，該特製之ＢＢ彈較市面正常之ＢＢ彈重二
    分之一，故鑑定結果其發射速度達一五八公尺，受力單位面積動能達二六點六九
    焦耳，如以市面上正常ＢＢ彈試射，必未達此速度動能，上訴人於進口該型槍械
    之初，並無殺傷力之認識云云，並聲請本院再以其提出之塑膠ＢＢ彈二包（共三
    百九十三顆）再送槍枝殺傷力之鑑定，本院此次更審程序依被告所請，再命負責
    保管扣案空氣槍之內政部警政署保安警察第三總隊第二大隊送內政部警政署刑事
    警察局再予鑑驗，經該局就八十一年間查獲第二批走私進口空氣槍當時鑑驗結果
    認有殺傷力之空氣槍（即附表進口批次二編號一、二、三、五、七、八號部分）
    部分，再經實際試射結果，其中附表進口批次二編號三、六號之空氣槍，分別因
    機械損壞及嚴重漏氣原因，依現狀，認不具殺傷力外，其他包括美國DAISY 廠生
    產之八五六型空氣長槍在內附表進口批次二編號一、二、五、七、八號之槍枝，
    以被告提供重量為零點零四公克之ＢＢ彈頭配射，其單位面積動能固均未超過每
    平方公分十四點五四焦耳，有該局九十二年一月二十八日刑鑑字第０九一０三三
    五二四八號鑑驗通知書乙份附卷可考（見本院更(五)審卷第一八九至一九二頁）。
    惟按空氣槍有無殺傷力，乃與配備ＢＢ彈之重量有密切關係，只要客觀配備可用
    以發射之子彈具有殺傷力，即足認定其殺傷力。查本案內政部警政署刑事警察局
    前鑑定美國DAISY 廠生產之八五六型空氣長槍，單位面積動能達二十六點六九焦
    耳時所使用測試之彈頭，乃重量為零點三四公克之ＢＢ彈，此觀前揭刑鑑字第一
    二七四五三號鑑驗通知書可知，而該ＢＢ彈口徑四‧五ｍｍ，為內政部警政署刑
    事警察局實驗室所有，來源係相關單位送鑑槍、彈時採樣取得；於槍枝開放國家
    如美國係為一般市售商品，有該局九十年十二月三日（九十）刑鑑字第二一八四
    五五號函存卷可查（見本院更(四)審卷(二)第三八頁），準此，被告庚○○取得此等
    可用以發射之ＢＢ彈，客觀上並非難事，且查被告庚○○本案第一次走私進口之
    物品除批次一所示空氣槍三千三百枝（雖經以性能檢視法鑑定結果，具有殺傷力
    ，但未經實際進行動能測試之前，即已經檢察官處分沒收銷燬，因而無法證明確
    實具有殺傷力），及可供前開空氣槍發射使用之鋼質ＢＢ彈二十盒，足見被告確
    已明知其所進口之槍枝，可使用重量較重之鋼質ＢＢ彈至明，則該八五六型空氣
    長槍用以配射結果客觀上既足產生殺傷力，已經敘明在前，即難因配射其他重量
    較輕之ＢＢ彈的試射結果，而否定該槍客觀上已足具殺傷力之事實，是被告庚○○謂其進口之八五六型空氣槍無殺傷力云云，亦不足採。另該八五六型空氣長槍
    於本院更審程序中，於八十八年及九十二年二次送內政部警政署刑事警察局鑑定
    ，既使用不同重量之ＢＢ彈，其鑑驗結果自然有異，不能因此即謂八十八年前次
    鑑驗結果有何不正確之違誤，是指定辯護人辯護意旨以九十二年送鑑定結果顯示
    被告進口槍枝均不具殺傷力，即認八十八年鑑定前揭八五六型空氣槍有殺傷力之
    結果不正確云云，容有所誤。
五、被告庚○○雖一再指稱李見雄於第一次走私之前，即經由陳正榮之介紹而參予走
    私，且認李見雄係內政部警政署保安警察第三總隊第二大隊之線民，其參與走私
    係陷害教唆乙節。然查：李見雄於他所涉違反槍砲彈藥刀械管制條例乙案中已否
    認其有前揭庚○○所指犯行，辯稱：因庚○○等人於八十一年二月十九日第一次
    走私空氣槍行為其並未參與，亦不知情，他係於庚○○等人首次走私空氣槍遭警
    查獲後，於八十一年二、三月間，始經陳正榮之介紹認識庚○○，當時陳正榮原
    向其提議欲投資進口電動玩具，但嗣後在與庚○○等人商談過程中，發現並不單
    純，認為庚○○等人可能計劃走私，乃向保三總隊第二大隊刑事組副組長劉彥巖
    密報，經劉彥巖指示其繼續與庚○○等人委蛇，他乃依劉彥巖指示佯裝與庚○○
    等人謀議走私空氣槍，事實上他根本無走私之故意，而他為取信庚○○等人而投
    入之一百萬元，亦係經劉彥巖同意，由他自己籌措投資，嗣於查獲後其因恐懼庚○○等人報復，不願自行出面領取檢舉獎金，而商由劉彥巖另覓一檢舉人代為領
    取，嗣後劉彥巖亦將檢舉獎金交他受領，其領取獎金係屬合法，並非參與走私及
    詐領密報獎金等語。且參諸被告藍信禧於警詢中亦供稱：「陳正榮因為第一次搞
    砸了，所以介紹李主任（即李見雄）和我弟弟（指庚○○）認識。」等語（見第
    三六一六號偵查卷第二三０頁反面），嗣偵查中復陳稱：「（庚○○開始計劃進
    口空氣槍係自）八十年八月間開始，有庚○○、己○○、陳正榮三人，乙○○其
    並不清楚，丙○○懂英文，‧‧‧請其擔任翻譯，他沒出錢很窮，李見雄是在八
    十一年三、四月間第一批貨在高雄海關被查獲後才加入。」等語（見第四０七一
    號偵查卷第二七頁）。被告己○○亦陳稱僅介紹陳正榮與庚○○認識，李見雄其
    人伊迄偵查中尚不認識等情（見第三六一六號偵查卷第七四頁及反面）。另陳正
    榮於所涉本件走私案件執行完畢後，在原審李見雄違反槍砲彈藥刀械管制條例乙
    案審理中亦仍指稱庚○○第一次走私後，始在基隆市安樂區之日本料理店經其介
    紹認識李見雄，顯然依藍信禧、乙○○、丁○○、陳正榮等人之供述，可知李見
    雄係自庚○○八十一年二月間首次走私經查獲後，始加入該走私集團等情（見原
    審八十七年度訴字第一六六號卷第九七頁至第九八頁反面），被告乙○○於八十
    六年八月四日警詢中稱對李見雄並無印象，而經警提示照片後，始稱李見雄於八
    十一年四月三日赴美時，其曾載李見雄至桃園中正機場，但對庚○○第一次走私
    進口失敗後，李見雄是否曾賠庚○○一百萬元，表示並不知情等語（見第四０四
    八號偵查卷第三四頁至第三六頁）。丁○○於警詢中亦供稱：其與李見雄係於八
    十一年三月初，經由庚○○介紹認識，而第一次走私時，係丁○○負責至美採購
    ，且第一次走私時李見雄並未與他接洽，而第二次赴美採購空氣槍之資金是在基
    隆市○○區○○路邊攤由李見雄交與陳正榮，陳正榮再交給庚○○等語（見第四
    ０四八號偵查卷第七頁反面至第八頁反面）。綜上說明，顯見李見雄並未參與第
    一次走私甚明。苟李見雄早於庚○○第一次走私空氣槍前即已參與共謀，為何參
    與第一次走私之被告己○○、丁○○、藍信禧、陳正榮、乙○○等人均供稱當時
    未見李見雄參與其事，僅陳稱渠等係於八十一年二月十九日第一次走私遭查獲後
    ，始於八十一年三月間結識李見雄，其時間顯不相符，且庚○○與李見雄認識係
    經由陳正榮之引介，而依陳正榮前開所供復稱在第一次走私遭查獲後始介紹二人
    認識，自不可能在第一次走私前李見雄即參與其事，洵屬當然。且李見雄確未參
    與第一次之走私，亦據原審八十七年訴字第一六六號、本院八十八年度上訴字第
    七一四號刑事判決認定明確。又依李見雄前開所陳，其係於庚○○等人第一次走
    私失敗後，始經由陳正榮之介紹，始與庚○○認識，二人結識之初，李見雄原以
    為被告庚○○等人係欲走私進口電動玩具牟利，迨知悉庚○○等人實係走私進口
    空氣槍牟利時，始向保三總隊第二大隊副刑事組長劉彥巖密報，因當時尚無庚○○等人走私之具體內容，劉彥巖乃指示其續與庚○○等人接觸，並向其報告，嗣
    李見雄於八十一年四月間，赴美國處理購買空氣槍進口事宜前，即將該情向劉彥
    巖報告等情，亦據証人劉彥巖供明在卷（見八十二年偵字第七九五號卷第六頁）
    ，核與李見雄所供大致相符。再依附於八十二年度偵字第七九五號偵查卷內之劉
    彥巖於八十一年五月二十五日有關李見雄密報本案之簽呈載明，庚○○等人第二
    次走私之情報，係由李見雄於八十一年五月二十四日提供，有該簽呈在卷可按（
    見該卷第十二頁），然此應係指李見雄密報有關空氣槍私運進口之確定細節，未
    必可據以認定李見雄確係至八十一年五月二十四日，始初次與劉彥巖接觸檢舉庚○○等人之走私犯行，此觀劉彥巖於八十一年十一月十七日另份有關該走私案佈
    線過程之報告（見同上偵查卷第九頁至十一頁），則明載庚○○等人於八十一年
    二月走私闖關失敗後，劉彥巖即多方佈線查訪，查出線民（即被告李見雄）與陳
    正榮為舊識，請線民協助打聽，而由線民與陳正榮搭線，並由陳正榮介紹線民與
    庚○○認識，並於取得庚○○信任後，虛與委蛇投資走私空氣槍，當時線民投資
    金額為一百萬元，後因線民家用，向庚○○取回三十萬元，實際投資金額為七十
    萬元，全案至八十一年五月二十三日確定該批空氣槍必會進口闖關，劉彥巖遂於
    八十一年五月二十四日將全案簽陳備案，並以「阿冬」為線民代號，於八十一年
    五月二十八日線民確定庚○○走私空氣槍所搭運之船名後，經劉彥巖面陳保三總
    隊第二大隊大隊長簽陳總隊備案等語，可知被告李見雄亦早在八十一年五月二十
    四日之前即向劉彥巖檢舉庚○○之走私行為，並經劉彥巖指示繼續與庚○○等人
    接觸，而非於八十一年五月二十四日始向劉彥巖檢舉；再參諸被告庚○○於原審
    所供，因其等第一次走私進口時已付美國廠商三分之二貨款，美國廠商僅出貨一
    半，故第二次走私時再付三分之一貨款，美國廠商始將全部購買之空氣槍出貨等
    情觀之（見原審卷(二)第一三三頁），被告庚○○等人應係一次向美國廠商購買空
    氣槍，先付三分之二貨款，出貨二分之一，第二次再付三分之一貨款，出貨其餘
    二分之一，足徵被告庚○○等自始即圖謀將向美國廠商所購買之空氣槍分二次走
    私進口甚明。而李見雄係在被告庚○○等人第一次走私失敗遭查獲後，經由陳正
    榮之介紹始認識庚○○，並知悉庚○○等欲再走私空氣槍進口，始向劉彥巖密報
    ，亦經李見雄陳明已如前述，足徵被告庚○○等計劃第二次走私，早在李見雄加
    入之前，李見雄係在知悉庚○○等走私計劃後，始密報該情而為求破案而參與，
    並投資一百萬元，再徵諸被告庚○○供稱被告乙○○於第二次走私時投資之一百
    萬元，係用於墊付第一次貨款之用等語觀之，顯見李見雄及乙○○出資之二百萬
    元，係用於支付未付之三分之一貨款，洵屬顯然。可知被告庚○○等人第二次走
    私，係基於其等共同走私之犯意而為之，李見雄係於被告庚○○等人已萌生走私
    之犯罪故意後，始知悉該情而為協助警方破案而加入，被告庚○○等非因李見雄
    之「陷害教唆」，始萌生第二次走私之犯罪故意，已甚顯然，被告庚○○於本院
    此次更審再次聲請傳訊李見雄、陳正榮、張美英、張美娟、丁○○等人對質，並
    請求對李見雄、己○○、陳正榮等三人施作測謊鑑定云云，核均無必要。至其提
    出國家安全局之書函、總統府公共事務室函復及台灣士林地方法院刑事裁定各一
    件（見本院更(五)卷第二一０至二一三頁），經核乃關於被告庚○○向國家安全局
    國安局未予函覆，而向法院自訴國安局局長蔡朝明偽造文書，並經法院裁定自訴
    駁回之情節，與被告是否確因李見雄陷害教唆而犯罪無關，亦不足為被告有利之
    證明。被告庚○○、乙○○、己○○等人辯稱其等第二次走私係因李見雄之「陷
    害教唆」始行為之，應屬無據。
六、查被告行為後，懲治走私條例分別於八十一年七月三十一日及九十一年六月二十
    八日修正生效，該條例於被告行為後二度修正之第二條第一項之私運走私物品罪
    之罰則，與修正前被告行為時同條例相同構成要件之第二條第一項規定之法定刑
    比較結果，應以被告行為時之規定較有利於被告等，依刑法第二條第一項但書規
    定，自應適用行為時（即八十一年七月三十一日修正生效前）之懲治走私條例第
    二條第一項規定為本案論罪科刑之依據。另被告等行為後，槍砲彈藥刀械管制條
    例亦於八十六年十一月二十六日修正生效（八十五年九月二十五日修正生效部分
    與本案所犯法條無關，故不予比較）。茲比較新、舊法結果，以行為時法即修正
    前之規定最有利於被告等，自應適用行為時（即八十六年十一月二十六日修正生
    效前）之槍砲彈藥刀械管制條例第八條第一項之規定為本案論罪科刑之依據。核
    被告庚○○、乙○○、己○○走私空氣槍枝進口之行為，均係犯八十一年七月三
    十一日修正生效前懲治走私條例第二條第一項之私運管制物品進口罪、八十六年
    十一月二十六日修正生效前槍砲彈藥刀械管制條例第八條第一項之運輸空氣槍罪
    ，被告庚○○、乙○○、己○○係以一行為，同時觸犯上開二罪，應依刑法第五
    十五條前段想像競合規定，從一重之八十一年七月三十一日修正生效前之懲治走
    私條例第二條第一項私運管制物品進口罪處斷。被告庚○○、乙○○、己○○與
    已判決確定之陳正榮間，有犯意聯絡及行為分擔，為共同正犯，渠等利用不知情
    之泉運輪船公司自美國將空氣槍私運至台灣地區行為，為間接正犯，至李見雄係
    基於協助警方破案，始參加第二次走私行為，並無犯罪故意，並經判決無罪在案
    ，有本院八十八年度上訴字第七一四號判決在卷可憑（見本院更(三)卷第一八一至
    一八九頁），公訴意旨認其係共同正犯，尚有未洽。被告丙○○所為，係犯刑法
    第三十條第一項、八十一年七月三十一日修正生效前懲治走私條例第二條第一項
    之幫助私運管制物品進口罪、八十六年十一月二十六日修正生效前槍砲彈藥刀械
    管制條例第八條第一項之幫助運輸空氣槍罪。被告丙○○係一行為，同時觸犯上
    開二罪，應依刑法第五十五條前段想像競合規定，從一重之八十一年七月三十一
    日修正生效前之幫助私運管制物品進口罪處。被告丙○○基於幫助庚○○等人走
    私之犯意，而實施自美國將空氣槍私運至台灣地區構成要件以外之行為，為幫助
    犯，爰依刑法第三十條第二項之規定減輕其刑。又被告乙○○既出資一百萬元購
    買槍械，又至美國洽談購買槍枝事項，為共同正犯，公訴意旨認係幫助犯，亦有
    未洽，併此敘明。
七、被告等第二次走私進口之扣案之前開空氣槍，已經財政部基隆關稅局為處分沒入
    ，有該局處分書一紙在卷可憑，自不另為重複沒收之諭知。至第一次走私進口之
    扣案空氣槍，以及在被告庚○○住處查扣得手持無線電十台、車裝台無線電一台
    、無線電固定台一台、無線電電源供給器一台、紅外線瞄準器一具、傳真文件一
    張、槍枝說明書七本等物，均與本件犯罪無關，且非應沒收之違禁物，自不得於
    本案宣告沒收。公訴意旨聲請宣告沒收，尚有未合，併此說明。
八、公訴意旨另以：被告庚○○等第二次走私槍械，除如附表第二批次編號二之八五
    六型槍枝外，其他槍枝（詳附表）亦具有殺傷力，因認渠等就此亦涉犯修正前懲
    治走私條例第二條第一項之私運管制物品進口罪、修正前槍砲彈藥刀械管制條例
    第八條第一項之運輸空氣槍罪嫌云云，惟查前開空氣槍，除如附表第二批次編號
    二之八五六型槍枝外，其他槍枝（詳附表）均不具有殺傷力，亦如前述，是此部
    分之槍械，即非槍砲彈藥刀械管制條例所稱之槍砲，亦非懲治走私條例公告管制
    物品項目及其數額甲項管制進出口物品項下所稱之槍械，尚與修正前懲治走私條
    例第二條第一項之私運管制物品進口罪、槍砲彈藥刀械管制條例第八條第一項之
    運輸空氣槍罪之構成要件有間。因公訴人認此部分前開有罪部分，為裁判上一罪
    ，爰不另為無罪之諭知，附此敘明。
九、原審以被告庚○○、己○○、乙○○、丙○○四人所犯罪証明確，據以論科固非
    無見。惟查：(一)槍砲彈藥刀械管制條例及懲治走私條例修正公布後，原審未及比
    較新舊法，以適用最有利於被告等四人之法律論處，尚有未洽。(二)被告乙○○既
    已出資一百萬元購買空氣槍，又至美國洽購槍枝進口事宜，為共同正犯，原審誤
    為幫助犯，亦有未合。(三)在庚○○住處查獲之手持無線電台等十三件物品，檢察
    官聲請宣告沒收，原審未宣告沒收，亦未說明何以不用沒收之理由，自有疏漏。
    (四)被告乙○○、丙○○等走私大量槍械進口，情節重大，自不宜宣告緩刑，原審
    對乙○○、丙○○宣告緩刑，均嫌欠妥。(五)又李見雄與本案並無共犯關係，原審
    認其為共同正犯，亦有未合。(六)第二次走私進口之空氣槍，除型號為八五六型者
    外，餘均不具殺傷力，已如前述，原審均認具殺傷力，亦有違誤。綜上，本件被
    告庚○○、己○○提起上訴，與被告乙○○、丙○○均空言否認犯罪，分別陳詞
    指摘原判決失當，固無理由；惟檢察官上訴意旨認原審認乙○○為幫助犯及對乙○○、丙○○諭知緩刑，則非全無理由；因原判決既有上揭可議，自屬無可維持
    ，應由本院將原判決關於被告庚○○、己○○、乙○○、丙○○部分予以撤銷改
    判。爰審酌上開被告庚○○素行不佳，曾有多次犯罪紀錄，被告乙○○曾有妨害
    公務前科紀錄，其餘二人未曾犯罪，竟因貪圖一己之私利，罔顧政府禁令，觸犯
    本案刑典，危害社會治安之維護，走私進口之空氣槍數量不少及犯罪後態度未能
    全數坦承犯行等一切情狀，分別量處如主文第二、三項所示之刑，以示懲儆。
十、最高法院發回意旨另指摘稱：(一)被告己○○事先參與謀議走私計畫並預計分得利
    益，其間亦已獲取部分利益；丙○○實際參與洽商購槍之行為，彼等與被告庚○○、乙○○及藍信禧係互有犯意聯絡及行為之分擔，應就全部之走私行為負責。
    原判決竟謂被告己○○與丙○○僅就第一次之走私行為負責，與卷證資料不相符
    合，又原判決既認被告己○○、丙○○已參與走私原判決附表九千餘枝空氣槍之
    謀議，並分擔第一次之走私行為，卻又於理由部分，以彼等均未參加第二次之走
    私行為為由，認定均不構成犯罪，致事實之記載與理由之說明不相適合，尤嫌判
    決理由矛盾。(二)被告己○○顯已參與共同謀議全部之第一、二次走私計劃；又被
    告丙○○先後二次前往美國擔任購買空氣槍之翻譯，且曾試射同型之空氣槍，理
    當知曉所購之空氣槍具有殺傷力，藍信禧等人欲分次購買空氣槍後，再分批走私
    進口，衡以該美國廠商原不願允諾將空氣槍改以玩具槍之名義出售，被告丙○○
    對該等槍枝非我國許可之玩具槍，且具有殺傷力，應有違法性之認識，能否謂被
    告丙○○及己○○就庚○○第二次之走私犯行並不知情，不無研求之餘地，其實
    情為何，既關係被告己○○與丙○○有無上述犯行之認定，自有詳加調查，釐清
    真相之必要，原判決未予究明，遽予採信被告己○○與丙○○之辯解，其職權調
    查之能事容有未盡。(三)原判決事實欄既認定：丁○○全程參與第一、二次之購槍
    事宜等情，並於理由內引用同案被告藍信禧所供：第一次與美國廠商交談由乙○○擔任，第二次則是丁○○出面與廠商交談等旨（原判決第九頁第九至十行），
    苟該認定無誤，似難謂丁○○之行為不構成犯罪，究竟被告庚○○、乙○○與丁○○間有無犯意聯絡及行為分擔，原判決未予明確認定，亦有判決理由不備之違
    誤等語。經查：(一)被告己○○參與謀議走私槍械，且曾收受庚○○交付借牌所用
    之三十五萬元，並有約定分紅，且被告庚○○等自始即圖謀將向美國廠商所購買
    之九千餘枝空氣槍分二批走私進口，被告己○○二次均為被告庚○○之主要合作
    對象，且負責進口調包事宜，伊對於被告庚○○分二批遂行走私進口計畫之整體
    行為，顯有犯意聯絡及行為之分擔，而與被告庚○○、乙○○、陳正榮為共同正
    犯，已經本院此次更審程序予以查明並詳述如前。(二)被告丙○○與同案被告藍信
    禧、丁○○雖各自擔任赴美洽談時之翻譯、監督資金與洽談採購事宜之人，然渠
    等並未實際出資，所參與均屬犯罪構成要件以外之行為，又無證據顯示被告丙○○、藍信禧及丁○○等人曾參與被告庚○○與己○○、陳正榮之走私犯罪計畫謀
    議，致在犯意聯絡下，各自擔任前開工作，本諸罪疑為輕原則，應認定被告丙○○、藍信禧、丁○○僅各基於幫助之犯意，為本案犯罪構成要件以外行為，於被
    告庚○○、己○○、乙○○及陳正榮等購買空氣槍時予以助力之人，應均屬幫助
    犯，亦經本院釐清並述明理由在前，足供參酌，末以敘明。
十一、據上論斷，應依刑事訴訟法第三百六十九條第一項前段、第三百六十四條、第
      二百九十九條第一項前段、八十一年七月三十一日修正生效前之懲治走私條例
      第二條第一項、八十六年十一月二十六日修正生效前之槍砲彈藥刀械管制條例
      第八條第一項，刑法第十一條前段、第二條第一項但書、第二十八條、第三十
      條第二項、第五十五條、罰金罰鍰提高標準條例第一條前段，判決如主文。
本案經檢察官沈世箴到庭執行職務。
中      華      民      國    九十二    年      五      月    二十七    日
                              臺灣高等法院刑事第九庭
                                  審判長法  官  李  文  成
                                        法  官  官  有  明
                                        法  官  周  盈  文
右正本證明與原本無異。
如不服本判決，應於收受送達後十日內向本院提出上訴書狀，其未敘述上訴之理由者
並得於提起上訴後十日內向本院補提理由書（均須按他造當事人之人數附繕本）。
                                        書記官  余  姿  慧
中      華      民      國    九十二    年      五      月    二十七    日
附錄：本案論罪科刑法條全文
八十一年七月三十一日修正生效之懲治走私條例
第二條第一項：私運管制物品進口、出口逾公告數額者，處七年以下有期徒刑，得併
              科七千元以下罰金。


司法院資訊處製作；財團法人民間司法改革基金會備份。
